臺灣士林地方法院刑事判決
110年度簡上字第95號
上  訴  人  
即  被  告  甲○○


上列上訴人即被告因家庭暴力罪之傷害案件，不服本院民國110 
年7月19日所為110年度審簡字第465號第一審刑事簡易判決（起
訴案號：臺灣士林地方檢察署110年度偵字第7379號），提起上
訴，本院管轄之第二審合議庭判決如下：
    主  文
原判決撤銷。
甲○○犯傷害罪，處有期徒刑肆月，如易科罰金，以新臺幣壹仟元
折算壹日。
    事  實
一、甲○○與丙○○曾為同居之男女朋友關係，而屬家庭暴力防治法
    第3條第2款之家庭成員。甲○○於民國110年2月4日凌晨2時許
    ，在其與丙○○當時共同居住之臺北市○○區○○路00號4樓住處
    內，查看丙○○手機內與他人間對話後，因認為丙○○與其前男
    友仍有聯繫而心生不滿，竟基於傷害之犯意，徒手毆打丙○○
    臉部數下，並接續以腳踹踢丙○○背部，致丙○○受有雙眼眼眶
    瘀傷合併雙眼眼眶骨骨折、雙眼結膜下出血、左眼視網膜震
    盪、雙側臉頰及嘴唇鈍挫傷、背部瘀傷等傷害。
二、案經丙○○訴由臺北市政府警察局內湖分局報告臺灣士林地方
    檢察署檢察官偵查起訴。
    理  由
壹、程序方面：
    本判決所引用據以認定事實之各項傳聞證據，均經檢察官及
    被告甲○○於本院審理中同意有證據能力（見本院110年度簡
    上字第95號卷【下稱本院卷】第61頁）。本院審酌各該證據
    作成之情況，俱無違法、不當取證或顯有不可信之情形，作
    為證據使用均屬適當，依刑事訴訟法第159條之5第1項規定
    ，認均得作為證據使用。另其他非供述證據部分，本院於審
    判期日，依各該證據不同之性質，以提示或告以要旨等法定
    調查方法逐一調查，並使當事人表示意見，本院亦查無法定
    證據取得禁止或證據使用禁止之情形，故認所引用各項證據
    資料，均具有證據能力。
貳、實體方面：
一、上揭犯罪事實，業據被告甲○○於警詢、偵訊及本院審理時均
    坦承不諱（見臺灣士林地方檢察署110年度偵字第7379號卷
    【下稱偵查卷】第7頁至第9頁、第149頁至第151頁、本院卷
    第60頁），核與證人即告訴人丙○○於警詢、偵訊時證述大致
    相符（見偵查卷第11頁至第17頁、第81頁至第83頁），並有
    告訴人傷勢照片（見偵查卷第19頁至第20頁、第131頁至第1
    47頁）、告訴人與被告母親通訊軟體對話紀錄擷圖（見偵查
    卷第21頁至第27頁）、告訴人與被告間LINE通訊軟體對話紀
    錄擷圖（見偵查卷第87頁至第107頁）、三軍總醫院受理家
    庭暴力事件110年2月4日驗傷診斷書（見偵查卷第29頁至第3
    0頁）、家庭暴力通報表（見偵查卷第31頁至第33頁）、國
    防醫學院三軍總醫院110年4月26日院三醫資字第1100020086
    號函所附告訴人病歷資料（見偵查卷第67頁至第77頁）附卷
    可參，足認被告之自白與事實相符，堪以採信。本案事證明
    確，被告犯行堪予認定，應依法論科。
二、論罪科刑及原判決撤銷之理由：
　㈠按家庭暴力防治法所稱之家庭暴力，係指家庭成員間實施身
    體、精神或經濟上之騷擾、控制、脅迫或其他不法侵害之行
    為；所稱家庭暴力罪，則謂家庭成員間故意實施家庭暴力行
    為而成立其他法律所規定之犯罪，家庭暴力防治法第2條第1
    款、第2款分別定有明文。查告訴人與被告曾為同居之男女
    朋友，已如前述，是其等間具有家庭暴力防治法第3條第2款
    所定之家庭成員關係。而被告所為上開傷害行為，已屬家庭
    成員間實施身體上不法侵害行為，為家庭暴力防治法第2條
    第1款所稱之家庭暴力，惟因家庭暴力防治法上開規定並未
    另定罰則，仍應依刑法之規定論罪科刑。是核被告所為，係
    犯刑法第277條第1項傷害罪。
　㈡被告徒手毆打告訴人臉部數下並踹踢告訴人背部之數行為，
    侵害同一法益，各行為間獨立性極為薄弱，依一般社會健全
    觀念，在時間差距上難以強行分開，刑法之評價上以視為數
    個舉動之接續施行，合為包括之一行為予以評價，較為合理
    ，應論以接續犯一罪。
  ㈢原審認被告犯罪事證明確而予以論罪科刑，固非無見，惟刑
    事審判之量刑，旨在實現刑罰權之分配的正義，故法院對科
    刑判決之被告量刑，應符合罪刑相當原則，使罰當其罪，以
    契合人民之法律感情，此所以刑法第57條明定科刑時應審酌
    一切情狀，尤應注意該條所列各款情形，以為科刑輕重之標
    準。又刑法第57條第10款所稱犯罪後之態度，應包括犯人犯
    罪後，是否與告訴人達成和解、賠償損害等情形在內。本件
    被告業已於本院審理時與告訴人達成調解，並已依調解內容
    履行，有調解筆錄、國泰世華商業銀行存款憑證（客戶收執
    聯）在卷可參（見本院卷第67頁至第68頁、第71頁），原審
    於量刑時未及審酌此項有利於被告之調解事實，其量刑自有
    未當，被告上訴意旨認原審量刑過重，請求從輕量刑等語，
    為有理由，應由本院撤銷原判決撤銷，另為適法之判決。
　㈣爰以行為人責任為基礎，審酌被告與告訴人於本案行為時，
    為同居之男女朋友關係，被告竟不知和睦、理性處理事情，
    僅因細故與告訴人發生爭執，即徒手毆打告訴人，致告訴人
    受有上開臉部、背部之傷害，所為實不足取，並考量被告犯
    後坦承犯行，業與告訴人達成調解之犯後態度，兼衡被告於
    本院審理時自述之生活狀況、智識程度（見本院卷第65頁）
    ，暨被告前因違反毒品危害防制條例、妨害自由等案件，經
    法院判處罪刑，本案行為時尚在前案假釋期間之前科素行，
    有臺灣高等法院被告前案紀錄表可參（見本院卷第45頁至第
    56頁），及本案犯罪動機、目的、手段、告訴人所受之傷勢
    等一切情狀，並考量告訴人於本院審理時所表示：民事部分
    我同意和解，但刑事部分我仍不原諒被告，被告對我的傷害
    ，讓我現在情緒無法平復，連上下班都要帶噴霧劑，後來還
    一直騷擾我，直到我提保護令才停止等關於量刑意見之陳述
    （見本院卷第65頁），量處如主文所示之刑，並諭知易科罰
    金之折算標準。至被告上述前案假釋是否應撤銷，應由執行
    檢察官依司法院大法官釋字第796號解釋意旨個案審酌，併
    此敘明。
據上論斷，應依刑事訴訟法第455條之1第1項、第3項、第369條
第1項前段、第364條、第299條第1項前段，刑法第277條第1項、
第41條第1項前段，刑法施行法第1條之1第1項，判決如主文。
本案經檢察官乙○○提起公訴，檢察官林聰良到庭執行職務。
中    華    民    國   110    年    10    月    28    日
                  刑事第七庭審判長法  官  蔡明宏
                                  法  官  蘇昌澤
                                  法  官  李昭然 
以上正本係照原本作成。　　　　　　　　　　　　　　　　　
本件判決不得上訴。
                                  書記官  程翠璇  
中　　華　　民　　國　　110 　年　　10　　月　　29　　日
附錄本案論罪科刑法條全文：
中華民國刑法第277條
傷害人之身體或健康者，處5 年以下有期徒刑、拘役或50萬元以
下罰金。
犯前項之罪，因而致人於死者，處無期徒刑或7 年以上有期徒刑
；致重傷者，處3 年以上10年以下有期徒刑。